【裁判字號】    97,訴,3627
【裁判日期】    971022
【裁判案由】    毒品危害防制條例
【裁判全文】
臺灣板橋地方法院刑事判決              97年度訴字第3627號
公  訴  人  臺灣板橋地方法院檢察署檢察官
被      告  甲○○
上列被告因違反毒品危害防制條例案件，經檢察官提起公訴（97
年度毒偵字第5749號），本院依簡式審判程序判決如下：
    主  文
甲○○施用第一級毒品，累犯，處有期徒刑玖月。又施用第二級
毒品，累犯，處有期徒刑伍月；扣案之吸食器壹組沒收。又施用
第一級毒品，累犯，處有期徒刑玖月；扣案之注射針筒壹支沒收
。應執行有期徒刑壹年捌月，扣案之注射針筒壹支、吸食器壹組
均沒收。
    事    實
一、甲○○前因施用毒品案件，經本院裁定送觀察、勒戒後，認
    無繼續施用毒品之傾向，於民國93年12月16日執行完畢釋放
    ，並由臺灣板橋地方法院檢察署檢察官以93年度毒偵字第51
    21號為不起訴處分確定。另因違反槍砲彈藥刀械管制條例、
    竊盜、施用第一級毒品、施用第二級毒品、搶奪、詐欺等案
    件，經法院各判處有期徒刑1 年2 月、10月、1 年、4 月、
    7 月、2 月確定，上開各罪嗣經裁定減刑並定其應執行刑為
    有期徒刑1 年11月確定，已於96年9 月14日縮刑期滿執行完
    畢。仍不知悔改，於上開觀察、勒戒執行完畢釋放後5 年內
    ，基於施用第一、二級毒品之犯意，先後實行下列行為：
（一）於97年6 月17日晚上某時，在臺北縣三重市○○○路33巷
      3 號5 樓「金東莊旅社」511 室，分別以將海洛因置於注
      射針筒加水稀釋施打手臂靜脈、將甲基安非他命置於吸食
      器之玻璃球內燒烤吸聞所生煙氣之方法，各施用第一級毒
      品海洛因、第二級毒品甲基安非他命。嗣為警於97年6 月
      18日凌晨2 時40分許，在上址「金東莊旅社」511 室查獲
      ，並扣得甲○○所有、供其施用第二級毒品甲基安非他命
      所用之吸食器1 組。經警採集其尿液檢體送驗結果，呈鴉
      片類及安非他命類之陽性反應，始悉上情。
（二）於97年7 月1 日凌晨2 時許，在臺北縣三重市「信義公園
      」公廁，以將海洛因置於注射針筒加水稀釋施打手臂靜脈
      之方法，施用第一級毒品海洛因。嗣為警於97年7 月2 日
      16時30分許，在臺北縣新莊市○○路○ 段284 號查獲，並
      扣得甲○○所有、供其施用第一級毒品海洛因所用之注射
      針筒1 支。經警採集其尿液檢體送驗結果，呈鴉片類之陽
      性反應，始悉上情。
二、案經臺北縣政府警察局三重分局、新莊分局分別報請臺灣板
    橋地方法院檢察署檢察官偵查起訴。本院於準備程序進行中
    ，被告就被訴事實為有罪之陳述，經告知被告簡式審判程序
    之旨，並聽取當事人之意見後，合議庭裁定由受命法官獨任
    進行簡式審判程序。
    理  由
一、上揭事實，業據被告甲○○於本院審理時坦承不諱，並有注
    射針筒1 支、吸食器1 組扣案可資佐證。且被告先後2 次為
    警查獲後，經警採集其尿液檢體送驗結果，第1 次呈鴉片類
    及安非他命類陽性反應，第2 次呈鴉片類陽性反應，此有臺
    灣檢驗科技股份有限公司97年7 月4 日、同年月15日濫用藥
    物檢驗報告各1 份附卷可稽，足以擔保其自白確與事實相符
    ，而值採信。此外，被告曾受如上揭事實欄第一項所示之觀
    察、勒戒執行完畢，有臺灣高等法院被告前案紀錄表可考，
    其於受觀察、勒戒之執行完畢後5 年內，再犯本案施用毒品
    罪，自應依法訴追處罰。綜上所述，本案事證明證，被告犯
    行堪予認定。
二、查海洛因、甲基安非他命分別係屬毒品危害防制條例所定之
    第一級、第二級毒品。是核被告先後3 次所為，係犯毒品危
    害防制條例第10條第1 項之施用第一級毒品罪2 罪、同條第
    2 項之施用第二級毒品罪1 罪。其持有第一級毒品海洛因、
    第二級毒品甲基安非他命之低度行為，各為施用之高度行為
    所吸收，均不另論罪。所犯上開3 罪，犯意各別，行為互殊
    ，應予分論併罰。又被告前有如上揭事實欄第一項所示之有
    期徒刑執行完畢紀錄，有臺灣高等法院被告前案紀錄表可稽
    ，其於受有期徒刑之執行完畢後，5 年以內故意再犯本案有
    期徒刑以上之上開3 罪，均為累犯，應依刑法第47條第1 項
    加重其刑。爰審酌被告前因施用毒品，曾接受觀察、勒戒之
    執行完畢，並經論罪科刑且已執行完畢，仍不思戒斷惡習，
    再次漠視法令而犯本罪，非但戕害健康，對於社會風氣、治
    安亦潛有相當危害，惟念其施用毒品所生惡害，實以自戕身
    心健康為主，對於他人生命、身體、財產等法益，尚無重大
    明顯之實害，兼衡其智識程度、犯罪之動機、目的、手段暨
    於本院審理時坦承犯行，態度尚佳，已有悔意等一切情狀，
    分別量處如主文所示之刑，並定其應執行刑，以示懲儆。扣
    案之注射針筒1 支、吸食器1 組，均為被告所有、分別供其
    犯本案施用第一、二級毒品罪所用之物，此據被告供認在卷
    ，爰均依刑法第38條第1 項第2 款規定宣告沒收。
據上論斷，應依刑事訴訟法第273 條之1 第1 項、第299 條第1
項前段，毒品危害防制條例第10條第1 項、第2 項，刑法第11條
前段、第47條第1 項、第51條第5 款、第38條第1 項第2 款、第
9 款，判決如主文。
本案經檢察官謝岳龍到庭執行職務。
中    華    民    國    97    年    10    月    22    日
                  刑事第十二庭  法  官  朱嘉川
以上正本證明與原本無異。
如不服本判決，應於送達後10日內向本院提出上訴狀（應敘述具
體理由，並附繕本）。
                                書記官  陳聖儒
中    華    民    國    97    年    10    月    28    日
附錄本案論罪科刑法條全文：
毒品危害防制條例第10條
施用第一級毒品者，處6 月以上5 年以下有期徒刑。
施用第二級毒品者，處3 年以下有期徒刑。


司法院資訊處製作；財團法人民間司法改革基金會備份。
